臺灣高等法院交通事件裁定　　　　　　　　　　　　九十三年度交抗字第七七三號
　　抗　告　人
　　即受處分人　甲○○
右抗告人因違反道路交通管理處罰條例案件，不服臺灣板橋地方法院，中華民國九十
三年八月三十一日所為裁定（九十三年度交聲字第九五九號），提起抗告，本院裁定
如左：
    主  文
抗告駁回。
    理  由
一、抗告意旨略以；警方說有違規停車，應拿出照片給抗告人看，抗告人因未違規，
    所以有權拒收紅單，抗告人未收到紅單，如有違規要拿出證據，請撤銷原裁定等
    語。
二、原處分意旨略以：異議人即受處分人甲○○駕駛車牌號碼二八０─ＣＧ號營業小
    客車，於民國（下同）九十三年五月五日上午十時四十五分許，在臺北縣板橋市
    ○○路，因「不緊靠道路右側停車」，經原舉發機關即臺北縣政府警察局板橋交
    通分隊員警拍照並當場舉發，嗣並移送原處分機關即臺北市交通事件裁決所，依
    道路交通管理處罰條例第五十六條第一項第六款規定，裁處罰鍰新臺幣（下同）
    一千二百元，罰鍰限於九十三年八月二十六日前繳納，如逾期不繳納，自同年月
    二十七日起易處吊扣駕駛執照二個月，並限於同年九月十日前繳送，如逾期未繳
    （註）銷後，自九十三年九月十一日起一年內不得重新考領駕駛執照等語。
三、原裁定略以：按汽車駕駛人停車時，不緊靠道路右側停車者，處六百元以上一千
    二百元以下罰鍰，道路交通管理處罰條例第五十六條第一項第六款定有明文。經
    查：異議人駕駛車牌號碼二八０─ＣＧ號營業小客車，於九十三年五月五日上午
    十時四十五分許，在臺北縣板橋市○○路，因不緊靠道路右側停車，經原舉發機
    關即臺北縣政府警察局板橋交通分隊員警拍照並當場舉發等節，有臺北縣政府警
    察局九十三年五月五日北縣警交字第Ｃ00000000號舉發違反道路文通管
    理事件通知單影本一紙、採證照片影本二幀、臺北縣政府警察局板橋分局九十三
    年七月九日板警交裁字第０九三００二四七五三號函文暨隨函檢附之舉發違反道
    路交通管理事件答辯報告書一份附卷可稽。異議意旨略以：異議人於上述時地並
    無不緊靠道路右側停車之違規情事，亦未接獲本件舉發違反道路交通管理事件通
    知單，且未有採證照片以資證明等語，然依卷附採證照片觀之，異議人上開車輛
    停放位置旁有路邊機車停車格停滿整排機車，該車有一半車身在車道上，顯屬未
    緊靠道路右側停車，自堪認異議人確有上述違規事實，異議人空言否認，要無足
    採。次按當場舉發者，應填記駕駛人姓名、性別、出生年月日、地址、
    一號碼及車主姓名、地址、車牌號碼、車輛種類，被查獲之駕駛人為受處分人時
    ，應將該通知單填記後交付該行為人簽名或蓋章收受之，拒絕簽章者，並記明其
    事由，視為已收受，違反道路交通管理事件統一裁罰標準及處理細則第十一條第
    一項第一款定有明文，異議人於前述時、地遭警當場舉發後，經舉發警員於舉發
    違反道路交通管理事件通知單上填記其姓名、性別、出生年月日、地址、
    統一號碼等資料後，異議人竟拒絕簽收該通知單等情，有上開舉發違反道路交通
    管理事件通知單影本在卷可查（其收受通知聯者簽章欄內係記載「拒簽收」等語
    ，並記載「已告知權利義務」之文字），揆諸上開規定，應認異議人已於斯時收
    受該通知單，其指稱「未接獲任何舉發通知」等語，洵無足採。因認異議人確有
    前揭「不緊靠道路右側停車」之違規事實，並於收受上開舉發通知單後，逾期未
    繳納罰鍰，原處分機關援引前揭道路交通管理處罰條例之規定，對異議人裁處罰
    鍰一千二百元，自屬適法有據，而依道路交通案件處理辦法第十九條規定駁回異
    議等語，核無不合。抗告人置此明白論述於不顧，猶執陳辭，肆意指摘，為無理
    由，應予駁回。
三、據上論結，應依道路交通案件處理辦法第二十六條，刑事訴訟法第四百十二條，
    裁定如主文。
中　　　華　　　民　　　國　　九十三　　年　　　十　　　月　　 十九 　　日
                              臺灣高等法院交通法庭
                               　 審判長法  官　溫　耀　源
                                 　     法  官　吳　　  燦
                                   　   法  官　周　政　達
右正本證明與原本無異。
不得再抗告。
                                        書記官  陳　菊　珍
中　　　華　　　民　　　國　　九十三　　年　　　十　　　月　　 十九 　　日
